臺灣高雄地方法院刑事判決　　　　　　　　　　　　九十一年度易字第三一七六號
　　公　訴　人　臺灣高雄地方法院檢察署檢察官
　　被　　　告　甲○○
右列被告因竊盜案件，經檢察官聲請簡易判決處刑（九十一年度偵字第九三六二號）
，經本院鳳山簡易庭認為不宜，移由本院改依通常程序審理，本院判決如左：
    主  文
甲○○竊盜，處罰金貳仟元，如易服勞役以參佰元折算壹日。
    事  實
一、甲○○於民國九十一年五月二日下午四時四十分許，在位於高雄市前鎮區○○○
    路二四六號七熹股份有限公司所經營之「Ａ＋一精品百貨公司」消費時，因認店
    員未注意其動態，竟意圖為自己不法之所有，徒手竊取貨架上供客人試用之去角
    質活膚霜一瓶及公司販賣之菲希歐唇膏一條，價值共計新台幣（下同）一千二百
    八十元，得手後，將之藏置於其所攜帶之一只塑膠袋內，至櫃臺僅就其購買之洗
    髮精、護髮霜結帳後，即步出前開賣場，然因前開去角質活膚霜瓶上之防盜條碼
    未消磁，觸動警報器而為該公司保全人員乙○○發現攔阻並報警處理，經警於其
    攜帶之塑膠袋內扣得去角質活膚霜一瓶及菲希歐唇膏一條始查悉上情。
二、案經七熹股份有限公司代表人陳淑芬委由乙○○訴由高雄市政府警察局新興分局
    報請臺灣高雄地方法院檢察署檢察官偵查起訴。
    理  由
一、訊據被告甲○○矢口否認有何公訴人所指之犯行，辯稱：去角質活膚霜及唇膏都
    是伊自己的云云。
二、經查，證人即Ａ＋一精品百貨公司之保全人員陳俊隆於偵訊中證稱：「有，是其
    出大門口時，警報器響，我們才將其攔下的，東西是在其袋上查獲的，活膚霜上
    有貼防盜條碼，唇膏上沒有條碼且我們專櫃小姐陳秀貞有看到被告將東西塞在袋
    子裡。」等語（見九十一年五月十七日偵訊筆錄），再經檢察官勘驗扣案之去角
    質活膚霜，其下方確貼有防盜條碼一情，亦有勘驗筆錄可佐，足見本件被告並非
    無由遭「Ａ＋一精品百貨公司」之保全人員攔下，而係因其袋內有尚未消磁之去
    角質活膚霜，觸動警報器始遭「Ａ＋一精品百貨公司」之保全人員攔阻；且證人
    即於「Ａ＋一精品百貨公司」設櫃之專櫃小姐陳秀貞亦證稱：「是的，我有看到
    那婦人將唇膏放入袋內，因他人面向我，我走過去時有看到他將東西拿在手中，
    並拿試用品粉底擦臉，我只看到其將口紅放袋中，並沒看到其將活膚霜放袋中。
    」等語（見九十一年七月十八日偵訊筆錄），以證人陳俊隆、陳秀貞與被告均不
    相識，證人陳俊隆、陳秀貞實無故意誣陷被告之必要，況證人陳秀貞之證詞又非
    全然不利於被告，益徵證人陳俊隆、陳秀貞之證詞為可信；再者，於被告所攜帶
    之塑膠袋中查扣之去角質活膚霜一瓶，其上尚貼有試用品字樣，有活膚霜一瓶扣
    案可稽，衡情，一般經由購買所取得之商品，絕無仍係試用品之可能，是被告所
    辯，亦與常情有悖。此外，並有被告親自簽寫之自白書一紙、照片一張附卷及去
    角質活膚霜一瓶、菲希歐唇膏一條扣案可參，被告所辯，顯無可採。事證明確，
    被告犯行，堪予認定。
三、核被告甲○○所為，係犯刑法第三百二十條第一項之竊盜罪。爰審酌被告利用購
    物之機會，竊取商家擺設於貨架上之商品，行為誠屬不該，且犯後態度不佳，惟
    念其竊盜所得非鉅等一切情狀，量處如主文所示之刑，並諭知如易服勞役之折算
    標準。
據上論斷，應依刑事訴訟法第四百五十二條、第二百九十九條第一項前段，刑法第三
百二十條第一項、第四十二條第二項，罰金罰鍰提高標準條例第一條前段、第二條，
判決如主文。
本案經檢察官朱秋菊到庭執行職務。
中      華      民      國    九十一    年     十一     月    二十八    日
                                  臺灣高雄地方法院刑事庭
                                      法  官    曾  淑  娟
右正本證明與原本無異。
如不服本判決，應於判決送達後十日內，向本院提出上訴狀。
                                      書記官    呂  怜  勳
中      華      民      國    九十一    年     十一     月    二十八    日
附錄本判決論罪科刑法條：
中華民國刑法第三百二十條
 (普通竊盜罪、竊佔罪)
意圖為自己或第三人不法之所有，而竊取他人之動產者，為竊盜罪，處五年以下有期
徒刑、拘役或五百元以下罰金。
意圖為自己或第三人不法之利益，而竊佔他人之不動產者，依前項之規定處斷。
前二項之未遂犯罰之。
